【裁判字號】    99,訴,4589
【裁判日期】    991108
【裁判案由】    確認決議存在
【裁判全文】
臺灣臺北地方法院民事裁定              99年度訴字第4589號
原      告  中華開發金融控股股份有限公司
法定代理人  甲○○
原      告  中瑞創業投資股份有限公司
法定代理人  乙○○
上二人共同
訴訟代理人  陳世杰律師
            孫德至律師
上二人共同
複  代理人  韓聖光律師
上列原告與被告金鼎綜合證券股份有限公司、丙○○間確認決議
存在事件，本院裁定如下:
    主  文
原告應於收受本裁定後五日內，繳納新臺幣壹萬陸仟參佰參拾伍
元，逾期未補繳即駁回本件訴訟。
    理  由
一、按訴訟標的之價額，由法院核定。核定訴訟標的之價額，以
    起訴時之交易價額為準；無交易價額者，以原告就訴訟標的
    所有之利益為準；訴訟標的之價額不能核定者，以第466 條
    所定不得上訴第三審之最高利益額數加十分之一定之。民事
    訴訟法第77條之1第1項、第2項、第77條之12分別定有明文
    。次按，聲請或聲明不徵費用。但下列第1款之聲請，徵收
    裁判費新臺幣500元；第2款至第7款之聲請，徵收裁判費新
    臺幣1000元：二聲請參加訴訟或駁回參加。民事訴訟法第77
    條之19第2款亦有明文。惟主參加訴訟與本訴所為請求之主
    體不同，其訴訟標的即非相同，自應各按其價額徵收裁判費
    （參照司法院院字第2233號解釋），主參加訴訟係為自己私
    權有所請求，且不問本訴訟是否消滅均不影響主參加訴訟之
    存續，俱見其獨立性，如不徵收裁判費，即與民事訴訟有償
    主義不侔，主參加訴訟有使訴訟程序趨於複雜，其增加勞費
    在所必然，故不應僅裁判費10元而與從參加訴訟無分軒輊（
    臺灣高等法院暨所屬法院67年度法律座談會民事類第44號討
    論結果參照）。
二、查，本件原告就被告金鼎綜合證券股份有限公司、丙○○間
    請求確認股東會決議不成立事件提起主參加訴訟，原告於主
    參加訴訟起訴時固繳納裁判費新臺幣（下同）1000元，惟依
    前開說明，本件應按其價額徵收裁判費，而非依民事訴訟法
    第77條之19之規定，繳納聲請參加之裁判費1000元。次查，
    本件原告起訴請求確認被告金鼎綜合證券股份有限公司之股
    東會決議存在，並非基於其親屬關係或身分上之權利有所主
    張，其性質屬於財產權訴訟，其訴訟標的價額應依原告如獲
    勝訴判決時所得受之客觀上利以定之（最高法院95年度台抗
    字第113號、第355號裁定意旨參照），惟原告未於訴狀載明
    系爭訴訟標的價額，本院復因原告並非以直接關係其個人利
    益事項起訴，而無法據以認定原告因本件訴訟如獲勝訴判決
    時所得受之客觀利益數額，是依民事訴訟法第77條之12規定
    ，本院核定本件訴訟標的價額為165萬元，而原告就本件訟
    應繳納之裁判費為1萬7335元，扣除已繳納之1000元（00000
    -0000=16335）後，尚應繳納1萬6335元，如未依期補正，即
    駁回原告之訴，特此裁定。
三、依民事訴訟法第77條之1、第249條第1項但書規定，裁定如
    主文。
中    華    民    國    99    年    11    月    8     日
                   民事第三庭審判長 法  官  郭美杏
                                    法  官  林惠霞
                                    法  官  曾益盛
以上正本係照原本作成。
如不服本裁定關於核定訴訟標的價額部分，應於送達後10日內向
本院提出抗告狀，並繳納抗告費新臺幣1,000元；其餘關於命補
繳裁判費部分，不得抗告。
中    華    民    國    99    年    11    月    8     日
                                    書記官  蔡月女

司法院資訊處製作；財團法人民間司法改革基金會備份。
